【裁判字號】    89,易,2309
【裁判日期】    900215
【裁判案由】    傷害
【裁判全文】
臺灣桃園地方法院刑事判決                        八十九年度易字第二三九號
    公  訴  人  臺灣桃園地方法院檢察署檢察官
    被      告  甲○○
右列被告因傷害案件，經檢察官提起公訴（八十九年度偵字第一一六九四號），本院
判決如左：
        主  文
甲○○傷害人之身體，累犯，處有期徒刑參月，如易科罰金以佰元折算壹日；又傷
害人之身體，累犯，處有期徒刑參月，如易科罰金以佰元折算壹日，應執行有期徒
刑伍月，如易科罰金以佰元折算壹日。
        事  實
一、甲○○前有竊盜、強盜等前科，其中於民國八十三年間所犯強盜罪，經本院以八
    十三年度訴字第一九三七號判處有期徒刑三年六月，並於八十七年五月十七日執
    行完畢，仍不知悔改，復於八十九年七月十六日二十一時許，駕駛車號ＧＬ－二
    九八七號小客車行經桃園縣桃園市○○○街六三號前，因乙○○之二名外甥正在
    該處玩水槍，不慎將水噴到其眼睛，乙○○乃趨前道歉，而丙○○適巧出門到垃
    圾，見此亦趨前道歉，並令甲○○離開不要鬧事，詎甲○○盛怒之下，竟基於傷
    害人身體之故意，出手毆打丙○○臉部及身體，致丙○○受有臉部撕裂傷（約二
    公分）、臉部、有手掌、左腳大拇指及左手小指多處擦傷之傷害，乙○○見狀擬
    將甲○○推開，詎甲○○另基於傷害人身體之故意，出手並持路旁拾得之磚頭毆
    打乙○○，致乙○○受有左後耳撕裂傷、右手掌骨骨折等傷害。
二、案經被害人丙○○、乙○○分別訴由桃園縣警察局桃園分局報請台灣桃園地方法
    院檢察署檢察官偵查起訴。
        理  由
一、訊據被告甲○○固坦承有於右揭時地與丙○○、乙○○發生爭執並進而扭打，為
    矢口否認有傷害丙○○、乙○○之事實，辯稱乙○○上前並非道歉，而是取走其
    汽車鑰匙，控制其行動，待伊掙脫後，又繼續追打伊云云。經查：
  (一)右揭事實，業據告訴人乙○○迭於警、偵訊及本院審理時指訴：因我的小孩當時
    在玩水槍，可能去射到他的臉，他就停下車罵三字經，我見狀就馬上跑過去跟他
    道歉，他仍然一直罵，我爸爸丙○○也馬上過來道歉，可是甲○○動手往我爸爸
    臉上打一拳，我就把他拉開，可是他一轉身也開始動手打我，我就揮手要把他推
    開，他就到路旁拿起一塊磚頭往我身上打等語（見偵查卷第六頁反面、第二一頁
    反面、本院九十年二月一日審判筆錄），告訴人丙○○於警、偵訊及本院審理時
    亦指稱：當時我看見甲○○與我兒子乙○○在爭吵，我瞭解爭吵的原因後，就跟
    他道歉，可是他還是一直罵三字經，並且拉著我兒子好像要打架似，我趕緊衝上
    前去分開他們，可是他不分青紅皂白往我的臉部鼻樑打來，並開始動手毆打我，
    我兒子見狀就趕緊把他推開，他就跑道路旁撿起一塊磚頭往我兒子身上打等語（
    見偵查卷第八頁反面、第九頁正面、第二一頁反面、本院九十年二月一日審判筆
    錄），且互核相符，並有財團法人天主教聖保祿修女會醫院診斷證明書二紙（見
    偵查卷第十頁、第十一頁）在卷可稽。
  (二)即被告於本院審理時亦自承與告訴人等打在一起等語（見本院九十年二月一日審
    判筆錄），堪信告訴人指訴遭被告毆打乙節，與事實相符。
  (三)又告訴人乙○○、丙○○均係於當天事後前往財團法人天主教聖保祿修女會醫院
    驗傷，診斷書亦分別記錄，告訴人乙○○「左後耳撕裂傷、右手掌骨骨折」，告
    訴人丙○○「臉部及身體，致丙○○受有臉部撕裂傷（約二公分）、臉部、右手
    掌、左腳大拇指及左手小指多處擦傷」等語，此均有各該診斷證明書在卷可稽，
    觀諸告訴人等所受前開傷害，分散各處，不似自己造成，顯係被告所造成，至為
    顯然。至於被告稱乙○○將其汽車鑰匙取走並控制其行動云云，而究其原因乃係
    告訴人乙○○之外甥之水槍射中被告云云，此顯與一般經驗法則不符，蓋告訴人
    既理虧在先，當然想息事寧人，讓被告儘速離去，方為上策，豈有再生事端之理
    ？且被告於本院審理時復自承：「沒有兇他」等語，則告訴人豈有為難被告之理
    ？再者，被告正值壯年，而丙○○年已七十有餘，則其豈可能強留被告？
  (四)綜上所述，被告所辯，顯係事後卸責之詞，不足採信。被告犯行已臻明確，應予
    依法論科。
二、核被告所為，係犯刑法第二百七十七條第一項之傷害罪。被告於毆打丙○○後，
    因見乙○○上前攔阻，始另行起意毆打乙○○，故其所犯毆打乙○○、丙○○二
    罪，犯意各別，行為互異，應予分論併罰。又被告曾有強盜前科，經本院判處有
    期徒刑三年六月確定，於八十七年五月十七日執行完畢，此有臺灣高等法院全國
    被告前案紀錄表一份附於本院卷及臺灣桃園地方法院檢察署刑案資料查註紀錄表
    一份附於偵查卷可稽，其於有期徒刑執行完畢後，五年以內再犯本件有期徒刑以
    上之二罪，均為累犯，應依刑法第四十七條規定，分別加重其刑。又被告行為後
    ，刑法第四十一條已於九十年一月十日修正公布，同年月十二日生效，比較新舊
    法，以新法並無不利於被告，自應適用裁判時新法。爰審酌被告與告訴人乙○○
    、丙○○僅因小孩玩水槍誤射其眼之問題發生爭執，即動手毆擊告訴人乙○○、
    丙○○成傷，已損及告訴人乙○○、丙○○之權益及其犯罪後之態度尚未與告訴
    人達成民事和解等一切情狀，分別量處如主文所示之刑，並定其應執行之刑及諭
    知易科罰金之折算標準，以資儆懲。
據上論斷，應依刑事訴訟法第二百九十九條第一項前段，刑法第二條第一項前段、第
二百七十七條第一項、第四十七條、第五十一條第五款、修正後刑法第四十一條第一
項前段，罰金罰鍰提高標準條例第一條前段、第二條，判決如主文。
本案經檢察官胡樹德到庭執行職務。
中      華      民      國      九十      年        二    月    十五    日
                                臺灣桃園地方法院刑事第六庭
                                      法  官  徐  培  元
右正本證明與原本無異。
如不服本判決，應於判決送達後十日內向本院提出上訴狀( 應附繕本 )，上訴於
臺灣高等法院。
                                      書記官  江  世  亨
中        華        民        國   九十   年   二   月    二十一    日
附論罪科刑依據之法條：
刑法第二百七十七條
傷害人之身體或健康者，處三年以下有期徒刑，拘役或一千元以下罰金。
犯前項之罪，因而致人於死者，處無期徒或七年以上有期徒刑，致重傷者，處三年以
上、十年以下有期徒刑。


司法院資訊處製作；財團法人民間司法改革基金會備份。
